臺灣新竹地方法院刑事判決
110年度易字第897號
公  訴  人  臺灣新竹地方檢察署檢察官
被      告  張瑞成



上列被告因竊盜案件，經檢察官提起公訴（110年度偵字第11730
號），本院判決如下︰
    主  文
乙○○共同犯竊盜罪，累犯，處有期徒刑陸月，如易科罰金，以新
臺幣壹仟元折算壹日。
未扣案之電動機車壹台沒收，於全部或一部不能沒收或不宜執行
沒收時，追徵其價額。
    事  實
一、乙○○與甲○○(綽號「阿翔」，所涉本案竊盜犯行由本院依職
    權告發，詳後述)共同意圖為自己不法之所有，基於竊盜之
    犯意聯絡，由乙○○指使不知情之友人丁○○於民國108年12月8
    日凌晨3時18分許至31分許止，駕駛不知情之莊淮鈞(所涉竊
    盜罪嫌，另經臺灣新竹地方檢察署以109年度偵字第7107號
    為不起訴處分確定)所承租和雲租車公司所有車牌號碼000-0
    000號租賃小客車（下稱租賃小客車）並附載不知情之彭志
    偉、少年林○元(92年12月生，真實姓名年籍詳卷)，前往新
    竹市○○區○○路○段000號旁巷內機車停車場內，聽從下手行竊
    並在場接應之甲○○及1名真實姓名年籍不詳之成年男子指示
    ，共同將丙○○所停放該處之電動機車【型號CHT-020、紅色
    ，廠牌：可愛馬，價值新臺幣(下同)1萬2,000元】1台搬運
    至前揭租賃小客車之後車廂內，得手後丁○○旋即將上開電動
    機車載往乙○○所承租位於臺北市○○區○○路000號（弘益水電
    材料行）2樓租屋處樓下，當場交予乙○○收受。
二、案經臺灣新竹地方檢察署檢察官簽分後偵查起訴。
    理  由
壹、程序部分
一、按被告以外之人於審判外之言詞或書面陳述，除法律有規定
    者外，不得作為證據。又按被告以外之人於審判外之陳述，
    雖不符合前4條（即刑事訴訟法第159條之1至第159條之4）
    之規定，但經當事人於審判程序同意作為證據，法院審酌該
    言詞陳述或書面陳述作成時之情況，認為適當者，亦得為證
    據；當事人、代理人或辯護人於法院調查證據時，知有第15
    9條第1項不得為證據之情形，而未於言詞辯論終結前聲明異
    議者，視為有前項之同意。刑事訴訟法第159條第1項、第15
    9條之5分別定有明文。本案檢察官及被告乙○○，於本院言詞
    辯論終結前，對卷內被告以外之人於審判外之陳述，於本院
    準備程序及審理時均表示無意見而同意有證據能力（見本院
    110年度易字第897號卷《下稱本院卷》第221至222頁、第324
    至326頁），且迄至言詞辯論終結前亦未再聲明異議，經本
    院審酌該等證據之形成情況，核無違法取證或其他瑕疵，認
    以之作為本案認定事實之依據應屬適當，依刑事訴訟法第15
    9條之5規定，有證據能力。
二、至其餘非供述證據部分，本院查無有何違反法定程序取得之
    情形，復經本院於審理中踐行證據調查程序，依刑事訴訟法
    第158條之4之反面解釋，認有證據能力。　　
貳、實體部分
一、上開犯罪事實，業據被告於本院審理時坦承不諱（見本院卷
    第331頁），核與證人丁○○、彭志偉、少年林○元於檢察事務
    官詢問及偵查時證述大致相符(丁○○部分見新竹地檢署109年
    度偵字第7107號偵查卷《下稱109偵7107卷》卷一第114頁反面
    至第115頁、卷二第21頁、第117至118頁，彭志偉部分見109
    偵7107卷卷一第186至188頁、卷二第146至148頁，少年林○
    元部分見109偵7107卷卷一第176頁反面至第177頁)，且有10
    8年12月8日監視器畫面照片8張、遭竊電動機車型號照片3張
    、行竊使用車輛規格照片1張、和運租車汽車出租單、現場
    照片3張、車號查詢汽車車籍資料、和雲行動服務股份有限
    公司109年8月25日函暨附承租資料、109年11月9日檢察官指
    揮檢察事務官進行勘驗之勘驗報告、新竹市警察局第三分局
    偵查隊查訪紀錄表及臺北市○○區○○路000號現場照片2張等件
    (見109偵7107卷卷一第8至17頁、第52至57頁、第90至94頁
    、卷二第35頁、第40頁)在卷可稽。而系爭電動機車係被害
    人丙○○所有，於108年12月7日約22時停放於其位於新竹市○○
    區○○路○段000號租屋處旁後，於同年月8日上午發現遭竊等
    情，亦有證人即被害人丙○○於警詢、檢察事務官詢問時指述
    明確(見109偵7107卷卷一第6頁、第156至157頁、卷二第98
    至99頁)，復有新竹市警察局第三分局中華派出所受理刑事
    案件報案三聯單、受理各類案件紀錄表在卷可佐(見109偵71
    07卷卷一第21至22頁)，足認被告上開任意性之自白與事實
    相符，堪以採信。綜上，本案事證明確，被告前揭犯行洵堪
    認定，應依法論科。
二、論罪科刑：
（一）核被告所為，係犯刑法第320條第1項之竊盜罪。
（二）被告與共犯甲○○就上開犯行，有犯意聯絡及行為分擔，為
      共同正犯。
（三）累犯－不予加重之說明：
      被告前①於101年間因違反毒品危害防制條例案件，經臺灣
      桃園地方法院以101年度桃簡字第1516號判決判處有期徒
      刑6月確定；②於101年間因違反槍砲彈藥刀械管制條例案
      件，經臺灣桃園地方法院以103年度訴字第73號判決判處
      有期徒刑3年1月，併科罰金6萬元確定，被告不服提起上
      訴，經臺灣高等法院以103年度上訴字第1748號判決上訴
      駁回確定。前揭①②案件復經臺灣高等法院以103年度聲字
      第4375號裁定應執行有期徒刑3年6月，有期徒刑部分於10
      6年3月10日縮短刑期假釋出監，於106年10月15日保護管
      束期滿未經撤銷，未執行之刑視為已執行完畢等情，有臺
      灣高等法院被告前案紀錄表1份在卷可稽（見本院卷第296
      至300頁），被告於有期徒刑執行完畢後，5年內故意再犯
      有期徒刑以上之罪，依刑法第47條第1項規定應為累犯。
      然審酌被告前揭經執行完畢之前案為毒品、槍砲案件，與
      本案所犯竊盜案件之罪質不同，且查卷內並無確切事證，
      足認被告有何特別之重大惡性，或對刑罰之反應力薄弱等
      教化上之特殊原因，是綜觀全案情節，對比本案罪名之法
      定刑，其罪刑應屬相當，並無必加重其最低法定本刑之必
      要，依上述解釋意旨，自無再依刑法第47條第1項規定加
      重其最低本刑之必要。
（四）爰審酌被告前已有因竊盜遭法院判刑之前科，有臺灣高等
      法院被告前案紀錄表附卷可憑，對於自身行為應更為謹慎
      自愛，竟仍不思循正當途徑謀取財物，反與共犯甲○○任意
      竊取他人財物，破壞社會治安，顯乏尊重他人財產權之觀
      念，行為實應予非難；惟念其終坦承犯行之犯後態度，兼
      衡其自述高中肄業之智識程度、案發時受雇水電材料行、
      其後在家自營電器零件拼裝工作、離婚、有1名成年子女
      、與父母同住、經濟狀況勉持（見本院卷第332頁），暨
      其犯罪之動機、目的、手段、犯罪分工之角色、所竊取財
      物之價值以及於偵查、本院準備程序中均矢口否認犯行，
      於本院審理時始坦承犯行之犯後態度、所竊財物尚未歸還
      被害人及被害人與檢察官對本案之意見（見本院卷第72頁
      、第333頁）等一切情狀，量處如主文所示之刑，並諭知
      易科罰金之折算標準。
三、沒收之說明：
（一）按犯罪所得，屬於犯罪行為人者，沒收之；於全部或一部
      不能沒收或不宜執行沒收時，追徵其價額，刑法第38條之
      1第1項前段、第3項分別定有明文。　
（二）被告與共犯甲○○所竊得之系爭電動機車1台，為被告犯罪
      所得之物，迄未返還被害人，業據被害人於本院準備程序
      時陳述及被告於本院審理時自承在卷（見本院卷第71頁、
      第332頁），爰依刑法第38條之1第1項前段、第3項之規定
      宣告沒收，並於全部或一部不能沒收或不宜執行沒收時，
      追徵其價額。　　
參、職權告發：
　　按公務員因執行職務知有犯罪嫌疑者，應為告發，刑事訴訟
    法第241條定有明文。查被告於本院訊問及審理時均稱起訴
    書所載之「阿翔」就是證人甲○○等語(見本院111年度他字第
    258號卷第78頁、本院卷第313頁)，而證人甲○○於本院審理
    時亦自承：我有於108年12月8日凌晨3時多至新竹市○○區○○
    路○段000號旁巷內機車停車場將1台電動機車搬到被告朋友
    的車上載往臺北市萬華區給被告，該台電動機車是我偷的，
    就此部分涉犯竊盜罪部分我認罪等語(見本院卷第321頁、第
    323頁)，足見甲○○顯有與被告基於犯意聯絡而參與本案竊盜
    犯行涉有上開竊盜犯罪嫌疑，是本院既因執行職務知悉甲○○
    涉有犯罪嫌疑，爰依刑事訴訟法第241條規定，依職權告發
    甲○○，由檢察官依法另行處理，附此敘明。　
據上論斷，應依刑事訴訟法第299條第1項前段，刑法第28條、第
320條第1項、第47條第1項、第41條第1項前段、第38條之1第1項
前段、第3項，刑法施行法第1條之1第1項，判決如主文。
本案經檢察官葉子誠提起公訴，檢察官黃嘉慧、馮品捷到庭執行
職務。
中　　華　　民　　國　　111 　年　　10　　月　　31　　日
                  刑事第六庭    法　官　  蔡玉琪
以上正本證明與原本無異。
如不服本判決應於收受本判決後20日內向本院提出上訴書狀，上
訴書狀應敘述具體理由。上訴書狀未敘述上訴理由者，應於上訴
期間屆滿後20日內補提理由書狀於本院(均須按他造當事人之人
數附繕本 )「切勿逕送上級法院」。 
中　　華　　民　　國　　111 　年　　10　　月　　31　　日
                                書記官    李念純
附錄本案論罪科刑法條全文：
刑法第320條第1項：
意圖為自己或第三人不法之所有，而竊取他人之動產者，為竊盜
罪，處5年以下有期徒刑、拘役或50萬元以下罰金。